臺灣高等法院交通事件裁定
抗  告人即
原處分機關  臺北市交通事件裁決所
受 處 分人  林傳士
上列抗告人即原處分機關因受處分人違反道路交通管理處罰條例
案件，不服臺灣臺北地方法院中華民國100 年9 月5 日裁定（10
0 年度交聲字第1509號、第1510號），提起抗告，本院裁定如下
：
    主  文
原裁定撤銷，發回臺灣臺北地方法院。
    理  由
一、原處分意旨略以：受處分人林傳士所有車牌號碼4280－EB號
    自小客貨車（下稱系爭車輛）於民國99年11月6 日8 時48分
    許、99年11月7 日8 時57分許，均在臺北市○○區○○街15
    4 巷處，經臺北市政府警察局交通警察大隊警員逕行舉發「
    在劃有紅線路段停車」之違規，惟受處分人均未於應到案期
    限前繳納罰鍰或聲明不服，嗣於100 年3 月16日始到案繳納
    罰鍰，已逾越舉發單所載應到案日期「99年12月22日」、「
    99 年12 月24日前」（逾30日以上60日以內），原處分機關
    乃於100 年7 月1 日分別依道路交通管理處罰條例第56條第
    1 項第1 款及違反道路交通管理事件統一裁罰基準表規定分
    別裁處受處分人罰鍰新臺幣（下同）1100元、1100元等語。
二、聲明異議意旨略以：我是在車輛檢驗當時，才知道有遭警員
    開立本案2 張違規罰單，且已逾期，該罰單已各漲至為1100
    元，我覺得並不合情理云云。
三、原審裁定以：
（一）受處分人確實有於99年11月6 日8 時48分許，將系爭車輛
      停放在臺北市○○區○○街154 巷劃設有紅實線路段上，
      而經警舉發「在劃有紅線路段停車」之違規情事，嗣於99
      年11月7 日8 時57分許，在同一處所，再經警員舉發「在
      劃有紅線路段停車」違規之事實，此為受處分人所不爭執
      ，並有卷附舉發照片2 張在卷可稽，是此部分之事實，應
      堪認定。
（二）本案舉發違反道路交通管理事件通知單（下稱違規通知單
      ）2 紙，雖經原舉發機關即臺北市政府警察局交通警察大
      隊向受處分人之戶籍地即臺北市○○區○○街154 巷9 弄
      52 號 處所為送達，均因未獲會晤受處分人亦無受領文書
      之同居人、受僱人或應送達處所之接收郵件人員，分別於
      99年12月29日、100 年1 月3 日寄存於東園郵局，而生送
      達文書之效力，此有違規通知單2 份、臺北市政府警察局
      交通警察大隊送達證書2 份在卷可參，惟觀諸該違規通知
      單上記載之到案日期分別為99年12月22日、99年12月24日
      ，則上揭違規通知單送達日期顯已逾到案時間，自難期受
      處分人有遵期到案之可能，原處分機關對此未予詳查，遽
      認受處分人逾越應到案期限30日以上，60日以內，逕依違
      反道路交通管理事件統一裁罰基準表規定，分別裁處異議
      人罰鍰1100元，即有違誤。
（三）綜上，足認受處分人於上揭時地，雖確有2 次「在禁止臨
      時停車處所停車」之違規行為，惟原處分機關未詳查本案
      舉發通知書送達日期已分別逾應到案日期，遽認受處分人
      逾越應到案期限30日以上60日以內，分別裁處受處分人罰
      鍰1,100 元，尚有違誤，自應撤銷原處分，由原審依道路
      交通管理處罰條例第56條第1 項第1 款、違反道路交通管
      理事件統一裁罰基準表之規定，裁定受處分人各處罰鍰60
      0 元等語。
四、原處分機關即抗告人抗告意旨略以：本案違規通知單既已分
    別於99年12月29日及100 年1 月3 日寄存送達，加計15日則
    到案日期應分別為100 年1 月13日及100 年1 月18日，受處
    分人於100 年3 月16日繳納罰鍰，原處分機關各裁處罰鍰11
    00元，並無違誤。況且，本案受處分人所駕駛之系爭車輛為
    自小客貨車，期限內到案之罰鍰金額為900 元，惟原審以機
    器腳踏車之罰鍰金額裁處，顯非適法。請撤銷原裁定，維持
    原處分機關所為之裁決等語。
五、本院查：
（一）受處分人林傳士所有之系爭車輛於99年11月6 日8 時48分
      許、99年11月7 日8 時57分許，均在臺北市○○區○○街
      154 巷處，經臺北市政府警察局交通警察大隊警員逕行舉
      發「在劃有紅線路段停車」之違規，惟受處分人於違規通
      知單分別於99年12月29日、100 年1 月3 日寄存送達於受
      處分人住所地所轄之東園郵局而生送達效力後，受處分人
      並未向舉發機關陳述意見，而係遲至100 年3 月16日繳納
      罰鍰等情，有前開之違規通知單2 紙、舉發照片2 張、原
      處分機關之裁決書2 份在卷可稽。本件有爭議，而應審究
      者，厥為前開違規通知單生送達效力之時間，顯然超過該
      等通知單所指定應於99年12月22日、99年12月24日到案之
      日期，已難期受處分人遵期到案之可能，則本件究應如何
      適用違反道路交通管理事件統一裁罰基準及處理細則所訂
      定之「違反道路交通管理事件統一裁罰基準表」處罰。
（二）按道路交通管理處罰條例第9 條第1 項規定：「本條例所
      定罰鍰之處罰，行為人接獲違反道路交通管理事件通知單
      後，於15日得不經裁決，逕依第92條第3 項之罰鍰基準規
      定，向指定之處所繳納結案；不服舉發事實者，應於15日
      內，向處罰機關陳述意見；其不依通知所定期限前往指定
      處所聽候裁決，且未依規定期限內繳納罰鍰結案或向處罰
      機關陳述意見者，處罰機關得逕行裁決之」。而依道路交
      通管理處罰條例第92條第3 項規定授權訂定之「違反道路
      交通管理事件統一裁罰基準表」，乃係以若干期限內為「
      繳納罰鍰」或「到案聽候裁決」作為裁罰基準。解釋上，
      其適用之前提要件是否應依前開條項所規定之15日，而僅
      限於前開違規通知單於應到案期限15日前即已送達行為人
      ？如前開違規通知單送達行為人時，距離所定之到案期限
      已不足15日者，是否應依前開條項之規定，以15日為其應
      到案期限？而本案之違規通知單既於99年12月29日、100
      年1 月3 日寄存送達於受處分人住所地所轄之東園郵局，
      而生送達效力，如以前開15日計算，受處分人是否自100
      年1 月14日、1 月19日起，即已逾越應到案之期限，而不
      能僅依「違反道路交通管理事件統一裁罰基準表」所規定
      之「期限內繳納或到案聽候裁決者」罰鍰處罰？凡此均有
      再研求之餘地。
（三）基上，本件抗告人之抗告意旨指摘原審裁定不當，非無理
      由，為兼顧受處分人之審級利益，自應由本院將原審裁定
      撤銷，發回原審法院更為妥適之處置。又受處分人所駕駛
      之系爭車輛為自小客貨車，原審裁定之罰鍰金額卻係以機
      單腳踏車之罰鍰金額為其基準，容有違誤；案經發回，亦
      應一併注意及之。
六、據上論斷，依道路交通事件處理辦法第25條，刑事訴訟法第
    413 條前段，裁定如主文。
中    華    民    國   100    年    10    月    19    日
                  刑事第九庭  審判長法  官  陳貽男
                                    法  官  劉興浪
                                    法  官  蔡守訓
以上正本證明與原本無異。
不得再抗告。
                                    書記官  許俊鴻
中    華    民    國   100    年    10    月    20    日